SpellChecking/Dictionaries/bambara.aff
#########################################
#  flag Q : SUFFIXES DES VERBES QUALITATIFS
#     - liste des suffixes combinés revue à partir de l'étude de V.V
#	  à vérifier par rapport au Corpus
#	- formes nasalisées à vérifier : mannen, mannennin, mannenba...
#     - cette dérivation ne produit pas que des N ou ADJ : 
#	    -ya produit des N ou des V
#	    -man produit des ADJ
#         donc /PT (pluriel, défini) trop large pour la dérivation DEQU en -ya
#         et dérivations verbales possibles 
#           (mais seulement dans ce cas càd après -ya) ???
#     Rappel : dans Bamadaba, certains VQ sont de ps=vq/adj. 
#              Dans le dic. ceux-ci sont dédoublés en VQ et en ADJ
#              avec les flags correspondants : VQ:Q ADJ:APTYZ
SFX Q Y 39
SFX Q 0 ya/aPT .
SFX Q 0 man/aPT .
SFX Q 0 yabali/PT .
SFX Q 0 yalen/PT .
SFX Q 0 yata/PT .
SFX Q 0 yatɔ/PT .
SFX Q 0 yanci/PT .
SFX Q 0 yanin/PT .
SFX Q 0 yaba/PT .
SFX Q 0 yabalinin/PT .
SFX Q 0 yabaliba/PT .
SFX Q 0 yalennin/PT .
SFX Q 0 yalenba/PT .
SFX Q 0 yatanin/PT .
SFX Q 0 yataba/PT .
SFX Q 0 yatɔnin/PT .
SFX Q 0 yatɔba/PT .
SFX Q 0 yancinin/PT .
SFX Q 0 yanciba/PT .
SFX Q 0 manbali/PT .
SFX Q 0 manlen/PT .
SFX Q 0 mannen/PT .
SFX Q 0 manta/PT .
SFX Q 0 mantɔ/PT .
SFX Q 0 mannci/PT .
SFX Q 0 mannin/PT .
SFX Q 0 manba/PT .
SFX Q 0 manbalinin/PT .
SFX Q 0 manbaliba/PT .
SFX Q 0 manlennin/PT .
SFX Q 0 manlenba/PT .
SFX Q 0 mannennin/PT .
SFX Q 0 mannenba/PT .
SFX Q 0 mantanin/PT .
SFX Q 0 mantaba/PT .
SFX Q 0 mantɔnin/PT .
SFX Q 0 mantɔba/PT .
SFX Q 0 manncinin/PT .
SFX Q 0 mannciba/PT .
#########################################
#  flag N : SUFFIXES DES NOMS
#      - liste des suffixes combinés établie d'après 
#        la liste des dérivations possibles (VV)
#        et leur existence ou non dans le Corpus (juin 2013)
#      - Ajouté quelques dérivations existantes en -XXXyaba
SFX N Y 50
SFX N 0 la/aPT [^n]	
SFX N 0 na/aPT n
SFX N 0 na/aPT [mnŋɲ][aeiouɛɔ]
SFX N 0 na/aPT nyɛ
SFX N 0 na/aPT nya
SFX N 0 lama/aPT [^n]	
SFX N 0 nama/aPT n	
SFX N 0 nama/aPT [mnŋɲ][aeiouɛɔ]
SFX N 0 nama/aPT nyɛ
SFX N 0 nama/aPT nya
SFX N 0 landi/aPT .	
SFX N 0 lango/aPT .
SFX N 0 lata/aPT [^n]	
SFX N 0 nata/aPT n
SFX N 0 nata/aPT [mnŋɲ][aeiouɛɔ]
SFX N 0 nata/aPT nyɛ
SFX N 0 nata/aPT nya
SFX N 0 mandi/aPT .	
SFX N 0 mango/aPT .
SFX N 0 ma/aPT .	
SFX N 0 ntan/aPT .	
SFX N 0 nci/aPT .	
SFX N 0 tɔ/aPT .	
SFX N 0 ɲɔgɔn/aPT .	
SFX N 0 nin/aPT .	
SFX N 0 ba/aPT .	
SFX N 0 ya/aPT .	
SFX N 0 baya/PT .
SFX N 0 ninba/PT .
SFX N 0 ninya/PT .
SFX N 0 kaba/PT .
SFX N 0 kaya/PT .
SFX N 0 ncinin/PT .
SFX N 0 nciba/PT .
SFX N 0 nciya/PT .
SFX N 0 nciyaba/PT .
SFX N 0 laka/PT .
SFX N 0 lanin/PT .
SFX N 0 laba/PT .
SFX N 0 mandiya/PT .
SFX N 0 manin/PT .
SFX N 0 maba/PT .
SFX N 0 maya/PT .
SFX N 0 mayaba/PT .
SFX N 0 mancinin/PT .
SFX N 0 manciya/PT .
SFX N 0 ntannin/PT .
SFX N 0 ntanba/PT .
SFX N 0 ntanya/PT .
SFX N 0 ntanbaya/PT .
#########################################
# flag A : dérivations des ADJ
#       - ABSTR -ya = noms des qualités
#       - ajouté -nci par rapport à la v1.0 (source instr_fr Corbama)
#       - Rappel : s'applique aux ADJ primaires et au VQ qui sont aussi ADJ
#       - dérivations combinées : selon Etude de VV, à tester avec le Corpus
#       - les dérivations en ya produisent aussi des V : /PT abusif dans ce cas
#         et autres dérivations verbales possibles non supportées ici...
SFX A Y 11
SFX A 0 nin/aPT .
SFX A 0 ba/aPT .
SFX A 0 ya/aPT .
SFX A 0 nci/aPT .
SFX A 0 ninya/aPT .
SFX A 0 baya/aPT .
SFX A 0 ncinin/aPT .
SFX A 0 nciba/aPT .
SFX A 0 ncininya/aPT .
SFX A 0 ncibaya/aPT .
SFX A 0 nciya/aPT .
#########################################
# flag M : dérivation des NUM
#        - nan : ORD
#        - la/na : PRICE
SFX M N 4
SFX M 0 nan/PT .
SFX M 0 la/PT [^n]
SFX M 0 na/PT n
SFX M 0 nan [0-9]
#########################################
# flag y : SUFFIXE DES NOMS PROPRES DE LIEU yɔrɔw + yan yen
SFX y Y 1
SFX y 0 ka/PT .
#########################################
# flag j : SUFFIXE DES NOMS PROPRES DE PERSONNES
# jamuw ani tɔgɔw
SFX j Y 1
SFX j 0 la/PT .
#########################################
# flag n : SUFFIXE MARQUANT masculin, féminin - cf composition !
SFX n Y 3
SFX n 0 kɛ/PT .
SFX n 0 cɛ/PT .
SFX n 0 muso/PT . 
